---
title: "Lab_5"
author: "Movrenko Anna"
date: '14 апреля 2020 г '
output:
  html_document:
    self_contained: yes
    css: style.css
---
 Создать .Rmd скрипт, который генерирует html-отчёт с двумя картами: 
1. Картограмма с таблицей стран мира по показателю из базы Всемирного банка 
(интерактивная картограмма из примера). 
2. Карта с маркерами или с радиусами, построенная по набору данных с Портала 
открытых данных РФ. 

```{r setup, warning = F, message = F}
# загрузка пакетов
library('data.table')
library('WDI')
library('leaflet')
suppressPackageStartupMessages(library('googleVis'))
```


## Интерактивная картограмма  

Интерактивная картограмма на данных Всемирного Банка по [показатель из раздела “Economy & Growth”  (Экономика и рост)] (https://data.worldbank.org/indicator/NE.EXP.GNFS.ZS?view=chart) за 2018 год.  
Exports of goods and services (% of GDP)

```{r Интерактивная картограмма, results = 'asis', cashe = T}
# данные по Exports of goods and services (% of GDP)
indicator.code <- 'NE.EXP.GNFS.ZS'
DT <- data.table(WDI(indicator = indicator.code, start = 2018, end = 2018))

# все коды стран iso2
fileURL <- 'https://pkgstore.datahub.io/core/country-list/data_csv/data/d7c9d7cfb42cb69f4422dec222dbbaa8/data_csv.csv'
all.iso2.country.codes <- read.csv(fileURL, stringsAsFactors = F, 
                                   na.strings = '.')

# убираем макрорегионы
 
DT <- na.omit(DT[iso2c %in% all.iso2.country.codes$Code, ])

# объект: таблица исходных данных
g.tbl <- gvisTable(data = DT[, -'year'], 
                   options = list(width = 300, height = 400))
# объект: интерактивная карта
g.chart <- gvisGeoChart(data = DT, 
                        locationvar = 'iso2c', 
                        hovervar = 'country',
                        colorvar = indicator.code, 
                        options = list(width = 500, 
                                       height = 400, 
                                       dataMode = 'regions'))
# размещаем таблицу и карту на одной панели (слева направо)
TG <- gvisMerge(g.tbl, g.chart, 
                horizontal = TRUE, 
                tableOptions = 'bgcolor=\"#CCCCCC\" cellspacing=10')

# вставляем результат в html-документ
TG
```
## Карты на основе leaflet    

На этой карте показано расположение МФЦ по Москве Центральный административный округ. Список получен с Портала открытых данных РФ, географические координаты определены по адресам с помощью API Яндекс Геокодера. 
```{r Карта с маркерами на основе leaflet, results = 'asis', message = F}
# картинка-логотип для маркеров объекта
fileURL <- 'https://github.com/aksyuk/R-data/raw/master/pics/pharmacy-icon.png'
pharm.icon <- makeIcon(iconUrl = fileURL, 
                       iconWidth = 31,
                       iconHeight = 31,
                       iconAnchorX = 31,
                       iconAnchorY = 31)

DT.loc <- read.csv2('./data/MFC.csv',stringsAsFactors = FALSE)
DT.loc$lat <- as.numeric(DT.loc$lat)
DT.loc$long <- as.numeric(DT.loc$long)

# подписи к объектам с гиперссылками
map.sites <- paste0(DT.loc$Наименование.объекта, '</br>',
                    DT.loc$Режим.работы, '</br>',
                    '<em>', DT.loc$Контактный.телефон, '</em>')

# создаём виджет с картой
myMap <- DT.loc %>% leaflet(width = 800, height = 800) %>% 
addTiles() %>% addMarkers(icon = pharm.icon, popup = map.sites)

# рисуем карту
myMap
```